【裁判字號】    98,交簡上,130
【裁判日期】    980729
【裁判案由】    公共危險
【裁判全文】
臺灣臺北地方法院刑事判決           98年度交簡上字第130號
上  訴  人
即  被  告  甲○○
上列上訴人即被告因公共危險案件，不服本院臺北簡易庭中華民
國98年5月19日98年度北交簡字第514號第一審簡易判決（聲請簡
易判決處刑案號：臺灣臺北地方法院檢察署98年度偵字第4499號
）而提起上訴，本院管轄第二審之合議庭判決如下：
    主      文
上訴駁回。
    事實及理由
一、本件經本院審理結果，認原審以上訴人即被告（下稱上訴人
    ）所為係服用酒類，不能安全駕駛動力交通工具而駕駛，科
    罰金新臺幣11萬元，如易服勞役，以新臺幣1千元折算1日。
    其認事用法並無違誤，應予維持，並引用第一審簡易判決書
    所記載之事實、證據及理由（如附件）。
二、上訴意旨略以：原審未參酌上訴人之品行及犯罪後之態度，
    且科處上訴人罰金新臺幣11萬元，幾已達上訴人 4個月之收
    入，在養家活口之餘，已成無法承擔之重，認原審量刑過重
    ，請求量處較輕刑度等云云。
三、按量刑輕重，係屬事實審法院得依職權自由裁量之事項，苟
    已斟酌刑法第57條各款所列情狀而未逾越法定刑度，不得遽
    指為違法（最高法院72年台上字第6696號、75年台上字第70
    33號判例參照）；且在同一犯罪事實與情節，如別無其他加
    重或減輕之原因，下級審量定之刑，亦無過重或失輕之不當
    情形，則上級審法院對下級審法院之職權行使，原則上應予
    尊重（最高法院85年度台上字第2446號裁判參照）；復按量
    刑之裁量權，乃憲法所保障法官獨立審判之核心，法院行使
    此項裁量權，亦非得以任意或自由為之，仍應受一般法律原
    理原則之拘束，即仍須符合法律授權之目的、法律秩序之理
    念、國民法律感情及一般合法有效之慣例等規範，尤其應遵
    守比例原則及平等原則之意旨，否則即可能構成裁量濫用之
    違法（最高法院86年度台上字第7655號判決參照），亦即如
    非有裁量逾越或裁量濫用之明顯違法情事，自不得擅加指摘
    其違法或不當，即使上級法院對下級法院裁量權之審查，亦
    應同此標準，此不僅在保障法官不受任何制度外之不當干涉
    ，更保障法官不受制度內的異質干涉，此方符憲法第80條所
    宣示獨立審判之真義。
四、經查本件上訴人自承於民國98年1月30日凌晨1時許，在臺北
    市○○區○○街某海產店，飲用清酒之酒類後，已達不能安
    全駕駛動力交通工具之程度，仍騎乘車號 GQX-251號機車，
    行駛於道路。嗣於同日凌晨 3時39分許，行經臺北市信義區
    ○○○路22巷18號前，為警攔檢，測得其呼氣中酒精濃度達
    每公升0.81毫克，有酒精濃度測定表、臺北市政府警察局舉
    發違反道路交通管理事件通知單、刑法第185條之3案件測試
    觀察紀錄表各 1紙在卷可稽，原審因認上訴人本件公共危險
    犯行事證明確，依刑法第 185條之3、第42條第3項前段，刑
    法施行法第1條之1規定，以簡易判決論科上訴人罰金新臺幣
    11萬元，如易服勞役，以新臺幣1千元折算1日，其認事用法
    均無違誤，量刑亦妥適。上訴人雖以對於原審判決認定之犯
    罪事實認罪，原審量刑過重等語，聲請上訴，指摘原判決不
    當，有本院 98年7月15日審判筆錄在卷可佐，惟上訴人既有
    公共危險犯行，業如前述，且未於本院審理時提出任何證據
    證明原審確有量刑過重之情事，僅空言指摘，則其提起本件
    上訴，難認為有理由，應予駁回。
據上論斷，應依刑事訴訟法第 455條之1第1項、第3項、第368條
、第373條，判決如主文。
本案經檢察官江貞諭到庭執行職務
中    華    民    國    98    年    7     月    29    日
                  刑事第八庭    審判長法  官  陳德民
                                      法  官  陳芃宇
                                      法  官  詹慶堂
上正本證明與原本無異。
不得上訴。
                                      書記官  蔡易霖
中    華    民    國    98    年    7     月    29    日
刑法第185條之3
服用毒品、麻醉藥品、酒類或其他相類之物，不能安全駕駛動力
交通工具而駕駛者，處一年以下有期徒刑、拘役或科或併科十五
萬元以下罰金。


司法院資訊處製作；財團法人民間司法改革基金會備份。
